Inventaris van het archief van de Leenhoven en Leen- en Registerkamer van Holland, 1520-1807
Nationaal Archief, Den Haag
- Archief van de Leen- en Registerkamer van Holland, 1584-1807, C.
  - Documentatie, C.5
    - Registers uit het archief van de heren van Putten en Strijen [nummer toegang 3.19.43] over de periode 1361-1457. Afschriften., 1660-1717; 444-450; 7 delen
      Alleen de registers die nog bij het Nationaal Archief berusten zijn hier weergegeven. De ontbrekende inventarisnummers zijn overgebracht naar het genoemde rijksarchief. In de concordansen is aangegeven, onder welk nummer deze stukken daar geraadpleegd kunnen worden.
      - Van inv. nr. 2, 63 en 66., 250
        Hierin ook afschriften van registers uit het archief van de graven van Holland (nummer toegang 3.01.01), inv. nr. 92.
      - Van inv. nr. 5, 447
        Het betreft de folia vanaf 138, die in het origineel verloren gingen.
      - Van inv. nr. 64 Van inv. nr. 65, zie: inv. nr. 256 Van inv. nr. 66, zie: inv. nr. 250, 448
    - Registers uit het archief van de heren van Altena [nummer toegang 3.19.02] over de periode 1417-1589. Afschriften., 1660-1717; 451-453; 3 delen
      De registers werden in de 19e en 20e eeuw ondergebracht in het Rijksarchieven in Noord-Holland te Haarlem, in Noord-Brabant te 's-Hertogenbosch en en in Zeeland te Middelburg. In de concordansen is aangegeven, onder welk nummer deze stukken daar geraadpleegd kunnen worden.
    - Registers uit de archieven van de Leenhoven van Holland en van de Leen- en Registerkamer van Holland over de periode 1270-1677. Afschriften., 1660-1717; 454-478; 25 delen
      De registers werden in de 19e en 20e eeuw voor het grootste gedeelte ondergebracht in het Rijksarchief in Noord-Holland te Haarlem.
      Alleen de registers die nog bij het Nationaal Archief berusten zijn hier weergegeven. In de concordansen is aangegeven, onder welk nummer deze stukken daar geraadpleegd kunnen worden.
      - Van inv. nr. 10, 459
      - Van inv. nr. 149, fol. 1-43, 474
      - Van inv. nr. 149, fol. 43v-76v, 475
      - Van inv. nr. 149, fol. 77-114, 476
      - Van inv. nr. 149, fol. 115-235v, 477
    - Register uit het archief van de Rekenkamer uit de periode 1401-1459. Afschrift., z.j.; ---; 1 deel
      Dit afschrift is ondergebracht in het Rijksarchief in Noord-Brabant te 's-Hertogenbosch. In de concordans is aangegeven, onder welk nummer dit stuk daar geraadpleegd kan worden.
      Afschrift van "supplement, in fine".
  - Zorg voor het archief, C.6
    - Lijst van registers en papieren in de registerkamer, opgemaakt door Cornelis Oom; afschriften, z.j., 1580; 480; 2 delen
      Zie ook: Kort, Graven van Holland, inv. nr. 2111.
    - Staat van de registers in het Leenhof en de Registerkamer, z.j; 481; 1 deel
    - Aantekening betreffende de uitlening van registers aan Adriaan Kluit, 1784; 482; 1 stuk
    - Lijst van stukken betreffende Holland in het archief van de graven van Henegouwen; afschrift, z.j., 1415; 483; 1 deel
      Het orgineel berust in het Haus, Hof und Staatsarchief Wenen, afdeling Belgi毛n, P C nr. 11 (oud nr. 71).